臺灣板橋地方法院刑事判決　　　　　　　 96年度訴字第964號
公　訴　人　　臺灣板橋地方法院檢察署檢察官
被　　　告　　乙○○
　　　　　　　　　　　　臺北縣.
　　　　　　　丙○○
　　　　　　　　　　　　臺北縣.
前列二人共同
選任辯護人　　王玫珺律師
　　　　　　　薛松雨律師
　　　　　　　林佳薇律師
上列被告因毀損案件，經檢察官提起公訴（95年度偵字第26531
號），被告於準備程序中為有罪之陳述，經本院合議庭裁定由受
命法官進行簡式審判程序獨任審理，本院判決如下：
    主  文
乙○○共同損壞他人建築物，累犯，處有期徒刑捌月。減為有期
徒刑肆月，如易科罰金，以新臺幣壹仟元折算壹日。
丙○○共同損壞他人建築物，處有期徒刑陸月，如易科罰金，以
新臺幣壹仟元折算壹日。減為有期徒刑月，如易科罰金，以新
臺幣壹仟元折算壹日。緩刑貳年。
    事  實
一、乙○○前於民國92年間，因偽造文書案件，經本院以92年訴
    字第254 號判處有期徒刑4 月，經上訴後，由臺灣高等法院
    以92年上訴字第2362號判決上訴駁回確定，並於93年3 月24
    日易科罰金執行完畢。
二、丙○○與乙○○係夫妻關係，其二人均明知臺北縣三重市○○街247 巷28號房屋係甲○○所有之建築物，並出租予胡峻
    瑋使用，卻自94年間起，認甲○○所有之上開建築物無權占
    有相鄰之丙○○所有坐落臺北縣三重埔段同安厝小段75-2、
    75-3、104-16、104-17地號土地，要求甲○○拆屋還地遭拒
    ，丙○○、乙○○因而心生不滿，竟共同基於毀損他人建築
    物之犯意聯絡，由乙○○於95年7 月3 日上午9 時許，雇用
    均不知情且不詳姓名年籍等成年工人數名，駕駛怪手將上開
    甲○○所有建築物之牆壁與屋頂等重要部分予以拆除毀壞，
    而使該建築物之效用大部分喪失。
三、案經甲○○告訴及由臺北縣政府警察局三重分局移送臺灣板
    橋地方法院檢察署檢察官偵查起訴。
    理  由
一、按除被告所犯為死刑、無期徒刑、最輕本刑為三年以上有期
    徒刑之罪或高等法院管轄第一審案件者外，於第一次審判期
    日前之準備程序進行中，被告先就被訴事實為有罪之陳述時
    ，審判長得告知被告簡式審判程序之旨，並聽取當事人、代
    理人、辯護人及輔佐人之意見後，裁定進行簡式審判程序，
    刑事訴訟法第273 條之1 第1 項定有明文。經核本件被告乙○○、丙○○所犯係死刑、無期徒刑、最輕本刑為三年以上
    有期徒刑以外之罪，其於準備程序中就被訴事實為有罪之陳
    述，經法官告知簡式審判程序之旨，並聽取公訴人及被告、
    辯護人之意見後，本院合議庭認宜進行簡式審判程序，爰依
    首揭規定合議裁定由受命法官獨任進行簡式審判程序，合先
    敘明。
二、上開事實，業據被告乙○○、丙○○於本院審理時坦承不諱
    （見本院卷第96頁），核與證人即承租人胡峻瑋於警詢及偵
    查中、證人即告訴人甲○○於警詢時證述情節相符（見95年
    度他字第4684號偵查卷第21頁至第22頁、第23頁至第24頁、
    第27頁至第28頁、第54頁至第55頁），並有房屋租賃契約書
    影本、台北縣政府五十四年上期房捐納稅通知書第四聯影本
    、臺北縣政府五十四年房捐納稅通知書第二聯影本、臺北縣
    三重市公所各項稅捐完納證明書影本、臺北縣政府五十二年
    下期房捐納稅通知書第二聯影本、臺灣省臺北縣三重市戶政
    事務所門牌證明書影本、台北縣三重市第一戶政事務所門牌
    編訂證明影本及買賣不動產標示影本各1 件暨現場照片15幀
    、照片影本5 張附卷可稽，足徵被告前開自白核與事實相符
    ，是本件事證明確，被告乙○○、丙○○犯行均洵堪認定。
三、核被告乙○○、丙○○所為，均係犯刑法第353 條第1 項之
    毀壞他人建築物罪。其等利用不知情之成年工人等人拆除毀
    壞上開建築物，為間接正犯。而被告乙○○、丙○○間就上
    開毀損犯行，有犯意聯絡及行為之分擔，為共同正犯。又被
    告乙○○前於92年間，因偽造文書案件，經本院以92年訴字
    第254 號判處有期徒刑4 月，經上訴後，由臺灣高等法院以
    92年上訴字第2362號判決上訴駁回確定，並於93年3 月24
    日易科罰金執行完畢，此有臺灣高等法院被告前案紀錄表1
    件在卷可稽，其於上開徒刑執行完畢後5 年之內，故意再犯
    本件有期徒刑以上之罪，為累犯，應依刑法第47條第1 項之
    規定加重其刑。爰審酌被告丙○○並無犯罪前科，有臺灣高
    等法院被告前案紀錄表1 件在卷可按，素行尚佳，被告乙○○、丙○○夫妻2 人竟不思待民事訴訟解決上開土地紛爭，
    竟擅自雇工拆毀，惟念上開建築物部分係鐵皮建材，價值尚
    非甚高，及被告乙○○、丙○○已分別與承租人胡峻瑋、告
    訴人甲○○達成民事和解，業經告訴人甲○○具狀敘明在卷
    ，並有協議書及和解書各1 紙附卷可稽（見本院卷第79頁；
    95年度偵字第26531 號偵查卷第17頁），犯後於本院審理時
    復均坦認犯行，態度均非差等一切情狀，分別量處被告乙○○、丙○○如主文所示之刑，並就被告丙○○部分諭知易科
    罰金之折算標準。又中華民國九十六年罪犯減刑條例業經立
    法院制定，並業經總統於96年7 月4 日公布，自96年7 月16
    日起生效，本件被告乙○○、丙○○之犯罪時間均係在96年
    4 月24日以前，均合於上開減刑條例第2 條第1 項第3 款之
    規定，且非同條例第3 條所定不得減刑之罪，是併依上開減
    刑條例規定減被告乙○○、丙○○2 分之1 之刑，並均諭知
    易科罰金之折算標準。查被告丙○○前未曾受有期徒刑以上
    刑之宣告，又已與告訴人甲○○、承租人胡峻瑋分別達成民
    事和解，已如前述，其因一時貪慾圖便，短於思慮，致觸犯
    本案犯行，經此刑之教訓，當知所警惕，而無再犯之虞，本
    院因認前開對其宣告之刑，以暫不執行為適當，爰併予宣告
    緩刑2 年，以啟自新。
據上論斷，應依刑事訴訟法第273 條之1 第1 項、第299 條第1
項前段，刑法第28條、第353 條第1 項、第41條第1 項前段、第
47條第1 項、第74條第1 項第1 款，中華民國九十六年罪犯減刑
條例第2 條第1 項第3 款、第7 條、第9 條，判決如主文。
本案經檢察官顏世翠到庭執行職務。
中　　華　　民　　國　　96　　年　　11　　月　　9 　　日
                  刑事第十三庭    法　官  李麗珠
上列正本證明與原本無異。
如不服本判決，應於送達後十日內敘明上訴理由，向本院提出上
訴狀
                                  書記官  林政良
中　　華　　民　　國　　96　　年　　11　　月　　9 　　日
附錄本案論罪科刑法條全文：
刑法第353條
毀壞他人建築物、礦坑、船艦或致令不堪用者，處6 月以上5 年
以下有期徒刑。
因而致人於死者，處無期徒刑或7 年以上有期徒刑，致重傷者，
處3 年以上10年以下有期徒刑。
第 1 項之未遂犯罰之。
